臺灣高等法院交通事件裁定　　　　 　 94年度交抗字第320 號
抗　告　人
即受處分人　甲○○
上列抗告人因違反道路交通管理處罰條例案件，不服臺灣板橋地
方法院，中華民國94年2月1日所為裁定（94年度交聲字第49號）
，提起抗告，本院裁定如下：
    主  文
抗告駁回。
    理  由
一、本件抗告意旨略以：原裁定書所指摘受處分人酒後駕車之理
    由，僅屬推論；本件並非警員當場攔檢，且未詢問受處分人
    所提出之證人，原裁定顯有不當云云。
二、本院查：
（一）按汽車駕駛人，飲用酒類或其他類似物後其吐氣所含酒精
      濃度超過每公升0.25毫克或血液中酒精濃度超過百分之0.
      05以上者，不得駕車，道路交通安全規則第114 條第2 款
      定有明文。又汽車駕駛人，駕駛汽車經測試檢定有酒精濃
      度超過規定標準者，處15,000元以上60,000元以下罰鍰，
      並當場移置保管其車輛及吊扣其駕駛執照1 年，道路交通
      管理處罰條例第35條第1 項第1 款前段定有明文。
（二）查本件抗告人即受處分人甲○○（以下簡稱受處分人）駕
      駛車牌號碼BU─5957號自用小客車，於民國93年11月6 日
      凌晨1 時39分許，在臺北市市○○道，因「酒後駕車酒測
      值0.74MG/L」之違規行為，為警攔停舉發，經原處分機關
      依道路交通管理處罰條例第35條第1項第1款規定，裁處罰
      鍰新臺幣（下同）49,500元，吊扣駕駛執照12個月等事實
      ，有臺北市政府警察局舉發違反道路交通管理事件通知單
      （編號：ACV085093 號）、臺北市交通事件裁決所違反道
      路管理事件裁決書（編號：北市裁三字第裁22-AVC085093
      號）等在卷可憑。
（三）受處分人於原審固坦承舉發前伊於93年11月5 日晚上6 時
      許起至9 時許止，在臺北市內湖區某處飲用威士忌加水約
      十多杯，惟否認當日有酒後駕車之行為，辯稱：伊當日飲
      酒後，是友人楊禎祥開車載伊離開，前往臺北市○○街，
      在該處喝茶後，伊就要與另名友人蔡明志前去八德路看電
      腦，之後發生的事伊就不曉得了，後來被警察叫起來時，
      伊的汽車是停放在路邊，當時伊是發動車子在吹冷氣。
（四）惟查：
    (一)受處分人於93年11月5 日晚間6 時至8 時許，在臺北市○
      ○區○○路餐廳與朋友飲用酒類後，經其友人楊禎祥駕車
      搭載返回臺北市○○街、吉林路口之辦公室，再於同日晚
      間9 時許，由其友人蔡明志駕駛車牌號碼BU─5957號自用
      小客車自公司出發，欲一同前往臺北市○○路光華商場看
      電腦，途中因甲○○表示欲在車上睡覺，乃要求蔡明志先
      行離開，兩人因而發生爭執，蔡明志心生不悅，遂駕駛上
      開自用小客車至市○○道與承德路口，將該車併排停放在
      市○○道右側慢車道、橫跨市○○道之人行天橋旁後，即
      自行離去等事實，業據證人蔡志明於臺灣臺北地方法院檢
      察署93年度偵字第20785 號被告甲○○被訴公共危險偵查
      案件中證述綦詳（詳該偵查卷第29、30、63頁）。
    (二)然受處分人為警舉發時，其所有前開自用小客車係未熄火
      停放在臺北市市○○道慢車道上、靠近臺北車站北二門前
      ，且係停在中間車道，並非停在人行道邊，當天車輛引擎
      是發動著乙節，業據證人即查獲警員蔡煉勇於前開偵查案
      件證述在卷（同上偵查卷第23頁），且證人即舉發員警林
      永彬於原審結證稱：「當時我是擴大臨檢的班，四人一組
      ，行經市○○道那邊，有計程車司機招手把我們攔下，說
      前面有一部車開一開停在那邊，我們過去的時候，就看到
      那台車子停在三線道的中間線道，車子發動中，且車燈亮
      著，我們怕後面來車撞到該車，還在該車後方擺設交通錐
      ，並幫忙指揮交通，我們把他叫起來的時候，他已經酒醉
      胡言亂語，他當時是說他車子停在那邊睡覺」（見原審94
      年1 月28日訊問筆錄，卷第十七、十八頁）等語明確。此
      外並有臺北市政府警察局中正第一分局94年3月4日北市警
      中正一分刑字第09430713000 號函所附本件查獲現場照片
      及被告車輛停放現場圖、本件查獲過程錄影帶及翻拍照片
      等件於該偵查卷可稽。另受處分人當場經警測得酒精濃度
      達0.74MG/L，亦有受處分人之酒精濃度測定值紀錄表、測
      試觀察紀錄表附於該偵查卷足憑（詳上開偵查卷第9 、11
      、37至59頁）。
    (三)由上，足見受處分人車輛經警查獲時，係未熄火而停放在
      臺北車站北二門前，距離證人蔡明志停放之承德路、市○
      ○道○○路口之人行天橋旁，已有一段距離，且被告被查
      獲時係坐於駕駛座上，復有前開查獲之現場照片可佐，堪
      認被告確有酒後駕駛動力交通工具之事實。且受處分人因
      前開酒後駕駛動力交通工具之事實，犯有刑法第185 條之
      3 罪嫌，經檢察官為緩起訴處分確定在案，亦有臺灣臺北
      地方法院檢察署93年度偵字第20785 號緩起訴處分書乙份
      在卷可按，復經本院調閱屬實。
    (四)本件違規事證明確，受處分人所辯自無足採。
（五）綜上所述，受處分人確有上揭違規行為明確，原處分機關
      依道路交通管理處罰條例第35條第1 項第1 款規定，裁處
      罰鍰49,500元，並吊扣駕駛執照12個月，即無不當，原審
      認受處分人之聲明異議無理由而裁定駁回其異議，核無違
      誤。受處分人抗告意旨猶執前詞空言否認酒後駕車，並指
      摘原裁定不當，殊屬無據，應予駁回。
三、據上論結，應依道路交通案件處理辦法第26條、刑事訴訟法
    第412 條，裁定如主文。
中　　華　　民　　國　　94　　年　　5 　　月　　30　　日
                  交通法庭審判長法　官  陳貽男
　　　　　　　　　　　　　　　　法  官  高明哲
　　　　　　　　　　　　　　　　法  官  許仕楓
以上正本證明與原本無異。
不得再抗告。
                                書記官  劉貞達
中　　華　　民　　國　　94　　年　　6 　　月　　2 　　日
